# 减值计提

提问人：accckk 时间：2020-12-28 08:54:00
陈版主您好，请教您个问题~
公司明年拟报废一批存货，由于公司缴纳了保险，保险公司会按照存货价值予以全额赔偿。
由于该批存货需要报废，于本年年末而言，该批存货出现了减值迹象，请问本年年末需要对该批存货全额计提减值吗？一方面，该批存货存在减值迹象，需要计提减值。另一方面，该批存货能获得保险公司赔偿，不存在损失。所以年末应该对存货按账面价值全额计提减值吗？

回答人：chenyiwei
这个问题实际上是在测算可收回金额（可变现净值）时是否要包含保险赔偿的问题。
根据《企业会计准则第 1 号——存货》第十五条，可变现净值，是指在日常活动中，存货的估计售价减去至完工时估计将要发生的成本、估计的销售费用以及相关税费后的金额。由于存货损失取得保险赔偿不属于此处“日常活动”的范畴，因此在期末测算可变现净值时不考虑可能获得的保险赔偿。